臺灣高雄地方法院刑事判決　　　　　　　100年度重訴字第2號
公　訴　人　臺灣高雄地方法院檢察署檢察官
被　　　告　黃峰慶
指定辯護人　本院公設辯護人　蘇鴻吉
上列被告因違反槍砲彈藥刀械管制條例案件，經檢察官提起公訴
（99年度偵字第32609 號），本院判決如下：
    主  文
黃峰慶犯非法製造可發射子彈具有殺傷力之槍枝罪，累犯，處有
期徒刑伍年陸月，併科罰金新臺幣貳拾萬元，罰金如易服勞役，
以新臺幣壹仟元折算壹日，扣案如附表所示之物，沒收之。又犯
非法販賣可發射子彈具有殺傷力之槍枝罪，累犯，處有期徒刑伍
年陸月，併科罰金新臺幣貳拾萬元，罰金如易服勞役，以新臺幣
壹仟元折算壹日，扣案如附表所示之物，沒收之。應執行有期徒
刑柒年陸月，併科罰金新臺幣參拾萬元，罰金如易服勞役，以新
臺幣壹仟元折算壹日，扣案如附表所示之物，沒收之。
    事  實
一、黃峰慶前因賭博案件，分經本院以民國96年度易字第2581號
    、97年度簡字第760 號等判決，各判處有期徒刑5 月、3 月
    ，減為有期徒刑2 月15日、1 月15日確定，並分別於97年6
    月4 日、97年6 月11日易科罰金執行完畢。詎不知警惕，明
    知非經中央主管機關許可，不得製造、販賣可發射子彈具有
    殺傷力之槍枝，99年3 月間某日，因謝杰龍欲向黃峰慶購買
    改造槍枝使用，遂在高雄市岡山區岡山火車站旁之麥當勞附
    近，先將新臺幣（下同）2 萬元交付黃峰慶，黃峰慶取得上
    開款項後，竟未經許可，基於製造可發射子彈具有殺傷力槍
    枝之犯意，先前往高雄市○○路「允泰玩具店」，購買仿BE
    RETTA 廠M-9 型半自動手槍（槍管未貫通）；再至高雄市岡
    山區某工廠，購買已貫通之槍管，待上開器具備齊，即於99
    年3 、4 月間某日，接續在高雄市岡山區○○○路60號2 樓
    租屋處，以向友人借用之砂輪機等工具，先拆卸上開槍枝未
    貫通之槍管，於修改該購買之已貫通槍管規格後，即將貫通
    之槍管組裝至上開槍枝上，製造成可供擊發適用子彈而具殺
    傷力之如附表所示改造手槍1 支。又黃峰慶製得該改造槍枝
    後，竟意圖營利，未經許可，基於販賣可發射子彈具有殺傷
    力槍枝之犯意，於99年4 、5 月間某日，在前開岡山火車站
    附近，將該改造手槍販賣予謝杰龍，而謝杰龍則另再交付甲
    基安非他命約6 公克（價值約4 、5 千元）予黃峰慶收受（
    起訴書誤載販賣之價格為4 萬元）。嗣於99年7 月22日21時
    52分許，警方循線在高雄市○○區○○街109 號謝杰龍住處
    天花板夾層內，扣得如附表所示之改造手槍，而查知上情。
二、案經高雄市政府警察局移送臺灣高雄地方法院檢察署檢察官
    偵查起訴。
    理  由
一、證據能力部分：
    本判決所引用之證據資料（詳後引證據），其中傳聞證據部
    分，縱無刑事訴訟法第159 條之1 至第159 條之4 或其他規
    定之傳聞證據例外情形，亦因被告、辯護人、檢察官均同意
    可作為證據使用（詳本院100 年1 月24日準備程序筆錄第3
    頁倒數第3 行至第3 頁背面第1 行、第3 頁背面第15行），
    是依據刑事訴訟法第159 條之5 第1 項、第2 項之規定，本
    院審酌各該證據作成之情況，認為適當，均得作為本案之證
    據。
二、上開犯罪事實，業據被告黃峰慶於本院審理時坦白承認，核
    與證人謝杰龍、廖啟霖於警詢中證述之情節大致相符（詳警
    卷第8 頁、第16頁至第17頁）。而扣案如附表所示之改造手
    槍1 枝，經送刑事警察局鑑驗後，結果認：「送驗手槍1 枝
    （槍枝管制編號0000000000），認係改造手槍，由仿BERETT
    A 廠M-9 型半自動手槍製造之槍枝，換裝土造金屬槍管而成
    ，擊發功能正常，可供擊發適用子彈使用，認具殺傷力」等
    情，亦有該局99年9 月28日刑鑑字第0990130120號槍彈鑑定
    書及及所附照片在卷可參（詳警卷第41頁）。從而，因被告
    自白核與事實相符，是本件事證明確，被告製造、販賣可發
    射子彈具有殺傷力之槍枝犯行，均堪認定。
三、核被告所為，係犯槍砲彈藥刀械管制條例第8 條第1 項之未
    經許可製造可發射子彈具殺傷力之槍枝罪及販賣可發射子彈
    具有殺傷力之槍枝罪。被告持有槍枝之低度行為，分別為其
    製造、販賣可發射子彈具有殺傷力之槍枝之高度行為所吸收
    ，均不另論罪。又被告在同一地點分次製造槍枝，係時間密
    接、地點相同，且侵害同一法益，各行為獨立性極為薄弱，
    難以區分先後，應視為數個舉動之接續進行，而為接續犯。
    另刑法上所謂犯罪行為之「吸收關係」，係指數犯罪行為之
    間具有高度行為、低度行為，或重行為、輕行為之關係，或
    某種犯罪行為為他罪之階段行為（或部分行為），或某種犯
    罪行為之性質或結果當然包含有他罪之成分在內等情形而言
    。而槍砲彈藥刀械管制條例所定之非法製造槍枝之犯罪行為
    ，與非法販賣槍枝之犯罪行為間，並不具有上開吸收關係，
    如其係基於販賣之意圖而製造，於刑法修正前，因行為人主
    觀上意欲犯某罪，但其犯該罪所實施之方法行為或其結果之
    行為，另又觸犯其他罪名，而得依刑法修正前第55條牽連犯
    之規定，從一重處斷，然於牽連犯之規定修正刪除後，其既
    係分別之2 個犯罪行為，無論其販賣之意圖，係於製造時即
    有之，或嗣後另行起意，均應就所犯製造與販賣2 罪予以分
    論併罰（最高法院98年度台上字第2349號判決參照）。是被
    告所犯製造可發射子彈具殺傷力槍枝、販賣可發射子彈具殺
    傷力槍枝2 罪間，犯意個別，行為不同，應分論併罰之。檢
    察官認係吸收關係而應論以一罪，容有誤會。被告前因賭博
    案件，分經本院以96年度易字第2581號、97年度簡字第760
    號等判決，各判處有期徒刑5 月、3 月，減為有期徒刑2 月
    15日、1 月15日確定，並分別於97年6 月4 日、97年6 月11
    日易科罰金執行完畢之事實，有臺灣高等法院被告前案紀錄
    表份在卷可參，其受有期徒刑執行完畢後，5 年內再犯本件
    有期徒刑以上之2 罪，均為累犯，應各依刑法第47條第1 項
    之規定，加重其刑，但法定刑為無期徒刑部分不得加重，僅
    就有期徒刑及罰金刑部分加重其刑。爰審酌被告製造、販賣
    可發射子彈具殺傷力之槍枝，嚴重危害社會治安，造成槍枝
    氾濫之危險，惡性非輕，惟念其犯後坦承犯行，及被告係欲
    販賣槍枝而製造，並考量其犯罪動機、手段、所生損害等一
    切情狀，分別酌情量處如主文所示之刑及定其應執行之刑，
    併參酌前開犯罪情狀，就罰金刑部分，諭知如主文所示易服
    勞役之折算標準，以資懲儆。扣案如附表所示之改造手槍1
    支（含彈匣1 個），乃未經許可不得持有之違禁物，應依刑
    法第38條第1 項第1 款之規定，宣告沒收之。至製造槍枝所
    用之工具部分，因非被告所有（詳警卷第3 頁倒數第6 行以
    下），爰不宣告沒收之，附此敘明。
據上論斷，應依刑事訴訟法第299 條第1 項前段，槍砲彈藥刀械
管制條例第8 條第1 項，刑法第11條前段、第47條第1 項、第38
條第1 項第1 款、第42條第3 項、第51條第5 款、第7 款，判決
如主文。
本案經檢察官張志杰到庭執行職務。
中    華    民    國    100   年     3    月    7     日
                刑事第四庭    審判長法  官  方百正
                                    法  官  葉文博
                                    法  官  郭任昇
以上正本證明與原本無異。
如不服本判決應於收受送達後10日內向本院提出上訴書狀，並應
敘述具體理由；如未敘述上訴理由者，應於上訴期間屆滿後20日
內向本院補提理由書（均須按他造當事人之人數附繕本）「切勿
逕送上級法院」。
中    華    民    國    100   年     3    月    7     日
                                    書記官  周祺雯
附表：
┌──┬───────────────┬────────────────┐
│    │名稱及數量                    │備                            註│
├──┼───────────────┼────────────────┤
│    │由仿BERETTA 廠M-9 型半自動手槍│經鑑定結果，擊發功能正常，可供擊│
│    │製造之槍枝，換裝土造金屬槍管而│發適用子彈使用，認具殺傷力      │
│    │成之改造手槍壹支（含彈匣壹個。├────────────────┤
│    │槍枝管制編號0000000000號）    │違禁物                          │
└──┴───────────────┴────────────────┘
附錄論罪科刑法條：
槍砲彈藥刀械管制條例第8條第1項
未經許可，製造、販賣或運輸鋼筆槍、瓦斯槍、麻醉槍、獵槍、
空氣槍或第4 條第1 項第1 款所定其他可發射金屬或子彈具有殺
傷力之各式槍砲者，處無期徒刑或5年以上有期徒刑，併科新臺
幣1,000萬元以下罰金。